【裁判字號】    97,聲,526
【裁判日期】    970731
【裁判案由】    返還提存物
【裁判全文】
臺灣新竹地方法院民事裁定               97年度聲字第526號
聲  請  人  皓業電機股份有限公司
法定代理人  丙○○
相  對  人  仕揚工程有限公司
法定代理人  乙○○
            甲○○
上列聲請人聲請返還擔保金事件，本院裁定如下：
    主  文
本院九十五年度存字第一八八五號提存事件，聲請人所提存之擔
保金新臺幣捌萬元，准予發還。
    理  由
一、按訴訟終結後，供擔保人證明已定20日以上之期間，催告受
    擔保利益人行使權利而未行使者，或法院依供擔保人之聲請
    ，通知受擔保利益人於一定期間內行使權利並向法院為行使
    權利之證明而未證明者，法院應依供擔保人之聲請，以裁定
    命返還其提存物，民事訴訟法第104條第1項第3款定有明文
    。此項規定，於其他依法令供訴訟上之擔保者準用之，同法
    第106條規定甚明。另所謂「訴訟終結」，應從廣義解釋，
    包括撤銷假扣押或假處分裁定及執行程序終結在內，最高法
    院88年度台抗字第682號裁判要旨可資參照。
二、本件聲請意旨略以：聲請人與相對人間給付票款事件，聲請
    人前遵本院95年度裁全字第2719號民事裁定，為擔保假扣押
    實施，曾提供新臺幣80,000元，並以本院95年度存字第1885
    號提存事件提存在案。茲因聲請人撤回假扣押執行程序，並
    聲請撤銷假扣押裁定，且經聲請人定20日以上期間，催告受
    擔保利益人即相對人等行使權利而未行使，為此請求准予依
    法返還前開提存之擔保物等語，並提出本院95年度裁全聲字
    第175號撤銷假扣押裁定及確定證明、95年度存字第1885號
    提存書、國庫存款收款書、本院96年11月8日新院雲95執全
    武字第1407號撤回囑託執行函、臺灣臺北地方法院民事執行
    處96年11月22日北院隆95執全助丁字第1932號通知、有限公
    司變更登記表、戶籍謄本各1份、郵局存證信函及其回執二
    件（以上均為影本）等為證。
三、經查，聲請人主張之事實，業據本院審核聲請人提出之前開
    證據，及依職權調取本院95年度裁全字第2719號、95年度執
    全字第1407號假扣押事件、95年度存字第1885號擔保提存事
    件及96年度裁全聲字第175號撤銷假扣押事件等卷宗核閱無
    訛，堪認聲請人前開所述屬實；本件假扣押執行程序既已撤
    回，聲請人亦撤銷假扣押裁定，依首揭說明，符合廣義訴訟
    終結要件，聲請人復已定相當期間通知受擔保利益人即相對
    人等行使權利而不行使，又本院依職權查明兩造間於本院並
    無訴訟、調解、聲請支付命令之情，有本院民事紀錄科查詢
    表在卷可參，從而，聲請人聲請返還前開提存之擔保金，即
    無不合，應予准許。另查，相對人仕揚工程有限公司業於95
    年7月12日經主管機關核准解散登記，且未向本院呈報清算
    人，依公司法第113條準用同法第79條規定，相對人除依法
    或章程或股東另行選任清算人外，自應以該公司全體股東即
    乙○○及甲○○為該公司之清算人即負責人、法定代理人，
    是本件相對人即受擔保利益人應為仕揚工程有限公司，至甲
    ○○則為該公司之法定代理人，聲請人記載為相對人，應屬
    誤載，附此敘明。
四、聲請返還提存物事件，依法第一審免徵聲請費用，爰不為聲
    請費用由何人負擔之諭知，惟提出抗告時仍應依法繳納抗告
    費用，併此敘明。
中    華    民    國    97    年    7     月    31    日
                  民事第一庭    法  官  陳順珍
以上正本係照原本作成。
如對本裁定抗告，須於裁定送達後10日內向本院提出抗告狀。
中    華    民    國    97    年    7    月     31    日
                                書記官  周育瑜


司法院資訊處製作；財團法人民間司法改革基金會備份。
